臺灣新北地方法院刑事判決
110年度訴字第1151號
公  訴  人  臺灣新北地方檢察署檢察官
被      告  胡子祥




選任辯護人  謝世瑩律師（法扶律師）
上列被告因違反毒品危害防制條例案件，經檢察官提起公訴（11
0年度偵字第18545、18546號），本院判決如下：
    主    文
胡子祥犯販賣第三級毒品未遂罪，處有期徒刑貳年。扣案如附表
所示之物均沒收。
    犯罪事實
一、胡子祥明知「4-甲基甲基卡西酮」為毒品危害防制條例第2
    條第2項第3款所規定之第三級毒品，依法不得販賣，竟意圖
    營利而基於販賣第三級毒品之犯意，先於民國110年3月底某
    日，在臺北市信義區之AI夜店，向真實姓名年籍不詳自稱「
    小宇」之男子以每包新臺幣（下同）100元之價格，購入摻
    有第三級毒品「4-甲基甲基卡西酮」之咖啡包20包後，於同
    年4月9日某時許，接獲「鑫鑫銀娛樂傳播公司」之控台以通
    訊軟體「微信」向其表示有人欲以每包300元之價格，購買
    摻有第三級毒品「4-甲基甲基卡西酮」之咖啡包，胡子祥即
    依「鑫鑫銀娛樂傳播公司」控台提供之地點，於同日14時許
    ，將前揭咖啡包20包攜至址設新北市○○區○○街000號悅池汽
    車旅館，交與經「鑫鑫銀娛樂傳播公司」指派到場服務之簡
    晨娟、吳孟蔚，惟簡晨娟、吳孟蔚旋即表示該等咖啡包並非
    其等所購買，並將之交還給胡子祥，胡子祥因交易對象聯繫
    有誤而未遂。嗣胡子祥離開悅池汽車旅館，於同日14時39分
    許，行經新北市中和區立德街與板南路520巷之巷口，為警
    盤查，因其所持有之上開咖啡包自其褲襠內滑落，而為警當
    場扣得如附表所示之物。
二、案經新北市政府警察局中和分局報告臺灣新北地方檢察署檢
    察官偵查起訴。
　　理    由
一、證據能力部分：
    本案據以認定被告胡子祥犯罪之供述證據，業經公訴人、被
    告及辯護人於本院審判程序同意作為證據（見訴卷第244頁
    ），復經本院審酌認該等證據之作成無違法、不當或顯不可
    信之情況，而非供述證據亦非公務員違背法定程序所取得，
    依刑事訴訟法第158條之4反面解釋、第159條之5第1項之規
    定，均有證據能力。
二、認定本案犯罪事實之證據及理由：
㈠、上揭犯罪事實，業據被告迭於警詢、偵查、本院準備程序及
    審理中均坦承不諱（見偵18545卷第13至23、83至84頁、訴
    卷第120、244頁），核與證人吳孟蔚於警詢、偵查中之證述
    （見偵18545卷第25至27、141至142頁）、證人簡晨娟於警
    詢之證述（見偵18545卷第29至31頁）相符，並有新北市政
    府警察局中和分局搜索扣押筆錄暨扣押物品目錄表、扣押物
    品清單、搜索及扣押物品照片（見偵18545卷第33至37、53
    至65、127至129、155至157頁、訴卷第43至44頁）、台灣尖
    端先進生技醫藥股份有限公司110年6月2日毒品證物鑑定分
    析報告（見偵18545卷第117頁）在卷可稽，足認被告前開任
    意性自白與事實相符，堪以採信。
㈡、按政府為杜絕毒品之氾濫，對於查緝施用及販賣毒品之工作
    ，無不嚴加執行，販賣毒品罪又係重罪，設若無利可圖，衡
    情一般持有毒品之人當無輕易將所持有之毒品轉讓他人而甘
    冒被查獲法辦危險之理（最高法院108年度台上字第4391號
    判決意旨參照）。查被告於前述時、地販賣摻有第三級毒品
    「4-甲基甲基卡西酮」之咖啡包未遂犯行，據其坦承不諱，
    且其係先以每包100元買入上開咖啡包，而欲以每包300元出
    售，顯有獲利，足見其主觀上確有藉販賣第三級毒品以營利
    之意圖甚明。
㈢、綜上，本案事證明確，被告犯行堪以認定，應予依法論科。
三、論罪科刑：
㈠、按「4-甲基甲基卡西酮」係毒品危害防制條例第2條第2項第3
    款所列之第三級毒品，不得非法販賣。查被告與「鑫鑫銀娛
    樂傳播公司」之控台議定交易含第三級毒品「4-甲基甲基卡
    西酮」成分之咖啡包20包並送交至指定地點，被告顯已著手
    於販賣第三級毒品犯行，惟因交易對象聯繫有誤，而未能完
    成買賣毒品行為，是應論以販賣未遂罪。是核被告所為，係
    犯毒品危害防制條例第4條第6項、第3項之販賣第三級毒品
    未遂罪。被告販賣前意圖販賣而持有第三級毒品之低度行為
    ，為販賣之高度行為所吸收，不另論罪。
㈡、被告販賣第三級毒品犯行，雖已著手於販賣行為之實行，惟
    因交易對象聯繫有誤，未能完成買賣毒品行為而不遂，為未
    遂犯，爰依刑法第25條第2項之規定減輕其刑。
㈢、被告於偵查及本院審理中均自白犯罪，已如前述，合於毒品
    危害防制條例第17條第2項偵、審中自白減刑之規定，爰依
    該規定減輕其刑，並依刑法第70條規定遞減之。
㈣、至被告之辯護人雖為其辯護稱：被告販賣之價量非鉅，請求
    依刑法第59條酌減其刑等語（見訴卷第246頁）。惟按刑法
    第59條規定之酌量減輕其刑，必須犯罪另有特殊之原因與環
    境，在客觀上足以引起一般同情，認為即使予以宣告法定最
    低度刑，猶嫌過重者，始有其適用。此所謂法定最低度刑，
    固包括法定最低本刑，惟遇有其他法定減輕之事由者，則應
    係指適用其他法定減輕事由減輕其刑後之最低度刑而言。倘
    被告別有法定減輕事由者，應先適用法定減輕事由減輕其刑
    後，猶認其犯罪之情狀顯可憫恕，即使科以該減輕後之最低
    度刑仍嫌過重者，始得適用刑法第59條規定酌量減輕其刑（
    最高法院100年度台上字第744號判決意旨參照）。查本案被
    告所犯之販賣第三級毒品未遂罪，經本院依未遂及偵審自白
    規定二度減輕其刑後，依其本案之犯罪情狀，應已無情輕法
    重之情形，尚難認在客觀上有何足以引起一般同情，而有情
    堪憫恕之情形，揆之前開說明，自無再依刑法第59條規定酌
    減其刑之適用，併此敘明。
㈤、爰審酌被告正值青年，不思尋求以正當、合法之途徑賺取收
    入，均明知如附表編號1所示之咖啡包，含有「4-甲基甲基
    卡西酮」之第三級毒品成分，使用後極易成癮，濫行施用，
    非但對施用者身心健康造成傷害，且因其成癮性，常使施用
    者經濟地位發生實質改變而處於劣勢，而衍生個人之家庭悲
    劇，或導致社會之其他犯罪問題，竟無視國家杜絕毒品犯罪
    之禁令，先行向其上手取得該等咖啡包後，伺機販出，惟因
    毒品交易對象聯繫有誤而未遂，所為殊值非難；復考量被告
    犯後始終坦承犯行，著手販賣之價量非鉅；暨其自陳為高中
    肄業之智識程度，現因另案在監服刑，曾從事餐廳廚房人員
    之工作，經濟狀況普通，未婚，無扶養人口之生活狀況（見
    訴卷第245頁）等一切情狀，量處如主文所示之刑。
四、沒收部分：
㈠、按鑑於第三、四級毒品均係管制藥品，特於毒品危害防制條
    例第11條之1明定無正當理由，不得擅自持有；第18條第1項
    中段復規定查獲之第三、四級毒品，無正當理由而擅自持有
    者，沒入銷燬之。從而，依同條例第18條第1項中段應沒入
    銷燬之毒品，專指查獲施用、持有第三、四級毒品而言；倘
    係同條例相關法條明文規定處罰之犯罪行為，即非該條項應
    依行政程序沒入銷燬之範圍，且該毒品即屬不受法律保護之
    違禁物，應回歸刑法之適用而予沒收（最高法院100年第3次
    刑事庭會議決議、最高法院100年度台上字第7150號判決意
    旨參照）。經查，扣案如附表編號1所示之物，經送鑑定後
    ，確含有第三級毒品「4-甲基甲基卡西酮」成分乙節，有台
    灣尖端先進生技醫藥股份有限公司110年6月2日毒品證物鑑
    定分析報告（見偵18545卷第117頁）在卷可考，屬違禁物，
    應依刑法第38條第1項之規定，宣告沒收之。而鑑驗耗用之
    部分因已滅失，故不另為沒收之諭知，又用以包裹上開毒品
    之包裝袋，因與其內之毒品難以析離，應併予沒收之。
㈡、次按犯第4條之罪者，其供犯罪所用之物，不問屬於犯罪行為
    人與否，均沒收之，毒品危害防制條例第19條第1項定有明
    文。查被告持用其所有如附表編號2所示之手機與「鑫鑫銀
    娛樂傳播公司」之控台聯絡本案販賣毒品咖啡包一事，據其
    自承在卷（見偵卷第83頁、訴卷第243頁），是該手機自屬
    供本案販賣第三級毒品所用之物，依前開條文規定，應宣告
    沒收。
㈢、又本案被告因毒品交易對象聯繫有誤而不遂，就上開犯行並
    未有任何犯罪所得，故無庸宣告沒收，附此敘明。
據上論斷，應依刑事訴訟法第299條第1項前段，毒品危害防制條
例第4條第6項、第3項、第17條第2項、第19條第1項，刑法第11
條、第25條第2項、第38條第1項，判決如主文。
本案經檢察官徐世淵提起公訴，檢察官江佩蓉到庭執行職務。
中　　華　　民　　國　　111 　年　　8 　　月　　18　　日
                  刑事第十一庭  審判長法　官　郭峻豪

                                　    法  官  陳柏榮
　
                                  　  法  官  施吟蒨
以上正本證明與原本無異。
如不服本判決應於收受判決後20日內向本院提出上訴書狀，並應
敘述具體理由；其未敘述上訴理由者，應於上訴期間屆滿後20日
內向本院補提理由書（均須按他造當事人之人數附繕本）「切勿
逕送上級法院」。
　                                    書記官  張如菁
中　　華　　民　　國　　111 　年　　8 　　月　　18　　日
附錄論罪科刑法條：
毒品危害防制條例第4條第6項、第3項
製造、運輸、販賣第一級毒品者，處死刑或無期徒刑；處無期徒
刑者，得併科新臺幣3千萬元以下罰金。
製造、運輸、販賣第二級毒品者，處無期徒刑或10年以上有期徒
刑，得併科新臺幣1千5百萬元以下罰金。
製造、運輸、販賣第三級毒品者，處7年以上有期徒刑，得併科
新臺幣1千萬元以下罰金。
製造、運輸、販賣第四級毒品者，處5年以上12年以下有期徒刑
，得併科新臺幣5百萬元以下罰金。
製造、運輸、販賣專供製造或施用毒品之器具者，處1年以上7年
以下有期徒刑，得併科新臺幣1百50萬元以下罰金。
前五項之未遂犯罰之。

附表：    編號 名稱 數量 鑑驗結果／備註 1 毒品咖啡包 20包 證物外觀：PLEIN SPORT金虎頭黑底混合包（内含紫色黃色粉末） 總件數：20包 總毛重：113.00公克 隨機取1件進行分析： 毛重：5.49公克 淨重：4.533公克 使用量：0.211公克 剩餘量：4.322公克 鑑定結果： 定性檢驗結果為「4-甲基甲基卡西酮 （Mephedrone）」，毒品級數3 2 智慧型手機 1 支 IMEI碼：000000000000000